【裁判字號】    98,抗,984
【裁判日期】    981001
【裁判案由】    聲請定其應執行刑
【裁判全文】
臺灣高等法院刑事裁定                   98年度抗字第984號
抗  告  人
即  受刑人  甲○○
上列抗告人因聲請定其應執行刑案件，不服臺灣臺北地方法院中
華民國98年8 月28日裁定（98年度聲字第2016號），提起抗告，
本院裁定如下：
    主  文
抗告駁回。
    理  由
一、抗告意旨略以：有關板橋地院97年簡上字第737 號判處有期
    徒刑三月部份，已繳交易科罰金完畢，有繳款收據可證，自
    無再合併執行，請撤銷原裁定等語。
二、原裁定略以：受刑人即被告甲○○於民國96年5 月13日，因
    犯妨害自由案件，經臺灣板橋地方法院於98年1月8日以97年
    度簡上字第737號判決判處有期徒刑3月，如易科罰金，以新
    台幣1,000元折算1日，於98年1月8日確定；又於前案判決確
    定前之94年9 月7日犯詐欺案件，經本院於98年5月27日以98
    年度簡字第2106號判決，判處有期徒刑3月減為有期徒刑1月
    又15日，如易科罰金，以銀元300 元即新台幣900元折算1日
    ，並於98年6月29日確定在案，有刑事判決2份及臺灣高等法
    院被告全國前案紀錄表在卷可參。則檢察官依刑事訴訟法第
    477條第1項規定，聲請定其應執行之刑，於法有據，應予准
    許，並擇其有利之易科罰金折算標準。定應執行刑為有期徒
    刑三月，如易科罰金，以銀元參佰元即新臺幣玖佰元折算壹
    日等語。
三、按數罪併罰，有二裁判以上者，依刑法第五十一條規定，定
    其應執行之刑，為同法第五十三條所明定。故二裁判以上數
    罪，縱其中一部分已執行完畢，如該數罪尚未全部執行完畢
    ，因與刑法第五十四條，及司法院院字第一三○四號解釋所
    謂僅餘一罪之情形有別，自仍應依刑法第五十三條之規定，
    定其應執行之刑。至已執行部分，自不能重複執行，應由檢
    察官於指揮執行時扣除之，此與定應執行刑之裁定無涉（最
    高法院81年度台抗字第464號、86年度台抗字第472號判決意
    旨參照）。原裁定以本件聲請，符合數罪併罰定應執行刑規
    定，並擇有利受刑人之易科罰金折算標準（最高法院84年度
    台非字第452 號判決意旨），而諭知應執行刑為：有期徒刑
    三月，如易科罰金，以銀元參佰元即新臺幣玖佰元折算壹日
    等語。核無不合。抗告意旨以部份已執行完畢，並無合併執
    行必要云云，揆諸前揭說明，顯有誤會，為無理由，應予駁
    回。
四、據上論結，應依刑事訴訟法第412條，裁定如主文。
中    華    民    國    98    年    10    月    1     日
                  刑事第十八庭審判長法  官  吳鴻章
                                    法  官  汪梅芬
                                    法  官  周政達
以上正本證明與原本無異。
不得再抗告。
                                    書記官  廖純瑜
中    華    民    國    98    年    10    月    1     日


司法院資訊處製作；財團法人民間司法改革基金會備份。
